【裁判字號】    95,訴,420
【裁判日期】    950901
【裁判案由】    刑事
【裁判全文】
臺中高等行政法院裁定
                                     95年度訴字第00420號
    原      告  甲○○
    被      告  臺灣臺中地方法院檢察署
    代  表  人  乙○○
上列當事人間因刑事事件，原告提起行政訴訟。本院裁定如下︰
    主  文
原告之訴駁回。
訴訟費用由原告負擔。
    理  由
一、按按公法上之爭議，原則上雖得提起行政訴訟，惟如法律別
    有規定者，從其規定；另訴訟事件不屬行政法院之權限者，
    行政法院應以裁定駁回之，此觀行政訴訟法第2條、第107條
    第1項第1款之規定自明。又國家賠償法所規定損害賠償之訴
    ，除依該法規定外，適用民事訴訟法之規定，國家賠償法第
    12條定有明文。是依國家賠償法對國家賠償所生公法上爭議
    ，除有行政訴訟法第 7條規定得於提起其他訴訟同一程序中
    ，合併請求損害賠償外，應循民事訴訟程序救濟。
二、本件原告起訴主張其因訴外人吳翠甘詐欺非法吸金，前經提
    起刑事告訴並經臺灣台中地方法院檢察署（下稱台中地檢察
    署）受理在案，惟該署檢察官自94年9月起至95年6月29日，
    拖延將近10個月，其間原告遞告訴狀多次，均未加以判決，
    原告因其延誤而致繳信用卡利息受有損害。原告不堪判決延
    誤，乃向民事法院聲請支付命令，而吳翠甘則私下要脅原告
    ，若不撤回告訴，即不支付尾款，原告迫於無奈，只得應允
    ，但仍有新台幣（下同）30萬元成本未能收回，且其違背事
    前承諾給予之利潤，亦屬背信，故原告於撤回告訴時，亦有
    通報不撤銷原訴訟，惟法院率爾將原訴訟撤銷結案，相關承
    辦之法官、檢察官、書記官均涉有瀆職，爰提起本件訴訟請
    求判決前開刑事案件之承審人員因瀆職，所生因判決延誤所
    致損害100萬元之國家賠償。
三、查原告提起本件訴訟，依其起訴意旨，係請求對受理其所提
    出訴外人吳翠甘詐欺非法吸金告訴之刑事案件之承審法官及
    檢察官、書記官瀆職，而請求國家賠償（參見原告95年8月7
    日起訴狀）。惟按瀆職係屬刑事之犯罪，依刑事訴訟法第 1
    條第 1項之規定，應依該法或其他法律之規定追訴處罰，而
    非屬行政訴訟法第 2條所指之公法上爭議，即請求對於犯罪
    行為之追訴，不屬行政法院之權限。是原告提起本件國家賠
    償之訴訟，並無行政訴訟法第 7條所規定，於提起行政訴訟
    時合併提起損害賠償之情形，故原告對此不屬行政法院權限
    之事件，提起行政訴訟，本院自無審判權，且屬無法補正之
    事項。原告此部分起訴，為不合法，爰依前開行政訴訟法第
    107條第1項第1款規定，裁定駁回原告之起訴。
四、依行政訴訟法第107條第1項第1款、第104條、民事訴訟法第
    95條、第78條，裁定如主文。
中    華    民    國    95    年     9     月    1    日
                  第三庭審判長法  官  沈  應  南
                              法  官  林  秋  華
                              法  官  許  金  釵
以上正本證明與原本無異。
如不服本裁定，應於裁定送達後10日內以書狀敘明理由，經本院
向最高行政法院提起抗告（須依對造人數附具繕本）；並應預繳
送達用雙掛號郵票390元（34元及5元郵票各10份)。
中    華    民    國    95    年    9     月    1    日
                              書記官  廖  倩  慧


司法院資訊處製作；財團法人民間司法改革基金會備份。
